臺灣板橋地方法院刑事判決　　　　　　　　　　　　　九十一年度簡上字第三五號
　　公　訴　人　臺灣板橋地方法院檢察署檢察官
　　上　訴　人
　　即　被　告　乙○○
右列上訴人因侵占案件，不服本院九十年度板簡字第一０六五號中華民國九十年十一
月三十日第一審判決（聲請簡易判決處刑書案號：九十年度偵緝字第四八四號），提
起上訴，本院管轄之第二審合議庭判決如左：
    主  文
上訴駁回。
    事  實
一、乙○○於民國八十九年三月十日，在臺北縣板橋市○○路安樂巷七十五弄四號合
    益交通有限公司（下稱合益公司），向該公司承租車牌號碼Ｌ七—九０九號營業
    小客車一輛，並簽訂營業小客車租賃合約書，約定每日租金新臺幣（下同）八百
    五十元，每五日需繳納一次，詎其自八十九年三月二十九日起，即基於意圖為自
    己不法之所有，未依約按時支付租金，亦未主動與合益公司聯絡，經合益公司多
    次催索並於八十九年六月十日以存證信函通知終止租約要求返還上述車輛，均未
    置理，而將其持有他人之前述車輛侵占入己，迨至八十九年六月二十九日上午，
    經合益公司委託尋車人員丙○○在臺北縣中和市○○路與民生街路口，發現乙○
    ○在前述車內睡覺，合益公司始將該車取回。
二、案經合益公司訴請臺灣板橋地方法院檢察署檢察官偵查起訴。
    理  由
一、訊據被告乙○○固坦承其於上開時、地向合益公司承租前述車輛，嗣積欠租金之
    事實，惟矢口否認有何侵占犯行，辯稱：伊要前往車行繳租金，但車行不收，且
    以前租金約定每日繳納八百元，伊欲繳納租金時，車行卻要伊每日支付八百五十
    元，又說必須一次繳清，因不知要繳多少錢所以沒有去繳，且伊係要租車並未侵
    占，另自己已有二輛車，沒有侵占合益公司車輛之意思云云。經查：右揭犯罪事
    實，業經告訴人合益公司代表人甲○○迭於偵查、本院審理中指訴綦詳（見八十
    九年度他字第一九二八號偵查卷宗第十三頁、九十年度偵緝字第四八四號偵查卷
    宗第二十頁、第二十一頁及本院九十一年三月五日訊問筆錄），而證人即尋獲該
    車之丙○○則到庭證稱係伊發現被告，發現時被告車上有被告及一名女子在睡覺
    ，伊先將車開回車行，坐同事的車到現場，被告還在睡覺，便叫醒被告，本來是
    叫被告回車行付租金，但被告說有事不能去，就先將被告車上的東西搬下來，將
    車開回車行，當時被告車上有毛巾、牙刷、牙膏、洗臉盆、換洗衣服及攝影器材
    等語（見本院九十一年三月五日訊問筆錄），參諸被告自承以經營攝影事業營生
    （見九十年度偵緝字第四八四號偵查卷宗第八頁），與告訴人租車後，因與妻離
    婚搬離住處，變更地址並未告知告訴人新地址等語（見本院九十一年三月五日訊
    問筆錄），然以證人丙○○於八十九年六月二十九日上午發現被告時，車上有被
    告及一名女子在睡覺，證人丙○○先回公司，與同事再到現場，已有一段時間，
    被告還在車上睡覺，參酌被告將日常起居生活盥洗用品及工作所需器具均置於前
    述車輛上情，則該車若非其生活起居所用，茍有上午在車內睡覺及於車上放置毛
    巾、牙刷等盥洗用具之理，足見被告自八十九年三月二十九日拒繳租金、未與告
    訴人聯絡時起，其前述持有之告訴人車輛，已為生活起居所用，堪認被告變易持
    有為所有之意思，將車據為己有之事實甚明。另被告與告訴人所簽訂之營業小客
    車租賃合約書第二條已明載車租每日新臺幣八百五十元，有營業小客車租賃合約
    書附卷可稽，被告果欲支付租金，計算上當無困難可言，其前揭不知應繳納多少
    租金，故而未交云云，顯係畏罪卸責之詞，至證人尤花秀枝雖於偵查中證稱曾陪
    同被告前往告訴人車行支付一萬元車租，然此節已經告訴人供稱該筆款項並非被
    告支付積欠告訴人之車租，而係被告清償積欠另家公司之租金（見九十年度偵緝
    字第四八四號偵查卷宗第二十頁背面），且被告自八十九年三月二十九日拒繳租
    金時起，即未主動與告訴人聯絡，已如前述，被告侵占犯意至明，是證人尤花秀
    枝所言，亦不足為有利被告之認定，被告上開所辯均不足採信，此外，並有存證
    信函一紙在卷可稽，其侵占犯行罪證明確，堪以認定。
二、核被告乙○○所為，係犯刑法第三百三十五條第一項之侵占罪，原審引用上開規
    定及刑法第二條第一項前段、修正後刑法第四十一條第一項前段，罰金罰鍰提高
    標準條例第一條前段、第二條判處被告拘役五十五日，如易科罰金，以三百元折
    算一日，其認事用法均無違誤，量刑亦屬妥適，被告上訴意旨，空言否認有何侵
    占犯行，求予撤銷改判，為無理由，應予駁回。
據上論斷，應依刑事訴訟法四百五十五條之一第一項、第三項、第三百六十八條，判
決如主文。
本案經檢察官簡美慧到庭執行職務。
中      華      民      國      九十一      年      三    月    二十七  日
                              臺灣板橋地方法院刑事第六庭
                                  審判長法  官  張谷輔
                                        法  官  徐蘭萍
            法  官  陳明偉
右正本證明與原本無異
本件不得上訴
                                        書記官  呂妍旻
中      華      民      國      九十一      年      三    月    二十七  日
